【裁判字號】    90,易,308
【裁判日期】    901114
【裁判案由】    毒品危害防制條例
【裁判全文】
臺灣士林地方法院刑事判決                            九十年度易字第三八號
    公  訴  人  臺灣士林地方法院檢察署檢察官
    被      告  甲○○
右列被告因違反毒品危害防制條例案件，經檢察官提起公訴（九十年度偵字第六五八
號），本院判決如左：
    主  文
甲○○連續施用第二級毒品，累犯，處有期徒刑捌月。扣案施用毒品器具吸食器壹組
沒收。
    事  實
一、甲○○有違反麻醉藥品管理條例、毒品危害防制條例等前科，前於民國八十六年
    間，因違反麻醉藥品管理條例案件，經本院於八十六年七月二十五日以八十六年
    度易字第七０九號判處有期徒刑七月確定，而於八十七年六月十八日縮刑期滿執
    行完畢。又於八十八年間，因施用毒品案件，經本院於八十八年一月三十一日以
    八十八年度毒聲字第二一九號裁定送觀察、勒戒，因認無繼續施用毒品之傾向，
    經臺灣士林地方法院檢察署檢察官以八十八年度偵字第一六三八號為不起訴處分
    確定。同年，復因施用毒品案件，再經本院以八十八年度毒聲字第一二九一號裁
    定送觀察、勒戒後，因認有繼續施用毒品傾向，而另經本院於八十八年七月二十
    七日以八十八年度毒聲字第一四八一號裁定令入戒治處所強制戒治，並以八十八
    年度易字第一０九九號判處有期徒刑六月確定，嗣於八十八年十二月八日以八十
    八年度毒聲字第二五九五號裁定停止戒治，所餘期間付保護管束。詎仍不思戒除
    惡習，基於施用第二級毒品之概括犯意，自保護管束期間內之八十九年二月間某
    日起至同年七月十八日晚間十二時左右，連續多次駕車至臺北縣三芝鄉○○○道
    路旁，在車內非法施用第二級毒品安非他命，而分別於八十九年五月四日晚間十
    時許、八十九年七月十九日晚間七時許，在臺北縣石門鄉老梅村七股六號、臺北
    縣三芝鄉陳厝坑五十三號查獲，並扣得甲○○所有供施用毒品器具吸食器一組。
二、案經臺北縣警察局、臺北縣警察局淡水分局報告臺灣士林地方法院檢察署檢察官
    偵查後起訴。
    理  由
一、訊據被告甲○○對於右開非法施用第二級毒品犯行坦承不諱，然否認扣案施用毒
    品器具吸食器一組為渠所有，辯稱：雖然扣得該吸食器處是我居住的地方，但吸
    食器不是我的云云。經查：被告先後二次為警查獲，所採取尿液經送鑑驗結果，
    均呈第二級毒品安非他命陽性反應，有法務部調查局九十年七月五日（九０）陸
    (一)字第九００四一四三七號檢驗通知書、行政院國軍退除役官兵輔導委員會臺北
    榮民總醫院臨床毒物科檢驗報告各一紙附卷可按，此外，並有施用毒品器具吸食
    器一組扣案可憑，被告前開非法施用第二級毒品犯行已足認定。雖被告辯稱扣案
    吸食器非渠所有云云，然系爭扣案吸食器係在被告住處內搜索扣得，此為被告所
    不否認，而被告對於系爭吸食器究竟為何人所有亦不能為確實之說明，則衡情在
    渠住處內之物焉有不知為何人所有之理，顯見所辯不能採取，扣案施用毒品器具
    吸食器一組，確屬被告所有供其吸食毒品所用堪可認定。而被告前於八十八年間
    ，因施用毒品案件，經本院於八十八年一月三十一日以八十八年度毒聲字第二一
    九號裁定送觀察、勒戒，因認無繼續施用毒品之傾向，經臺灣士林地方法院檢察
    署檢察官以八十八年度偵字第一六三八號為不起訴處分確定。同年，復因施用毒
    品案件，再經本院於八十八年度毒聲字第一二九一號裁定送觀察、勒戒後，因認
    有繼續施用毒品傾向，而另經本院於八十八年七月二十七日以八十八年度毒聲字
    第一四八一號裁定令入戒治處所強制戒治，並以八十八年度易字第一０九九號判
    處有期徒刑六月確定，嗣於八十八年十二月八日以八十八年度毒聲字第二五九五
    號裁定停止戒治，所餘期間付保護管束等情，有臺灣高等法院被告全國前案紀錄
    表、臺灣高等法院檢察署刑案紀錄簡覆表、本院八十八年度毒聲字第一二一九號
    、第一八四一號、第二五九五號、八十九年度毒聲字第九四五號裁定各一份附卷
    可按，而本件被告於停止戒治付保護管束期間內起，復起意施用第二級毒品，其
    行為即屬三犯毒品危害防制條例第十條之罪，自應依據同條例第二十條第三項之
    規定予以追訴、處罰（最高法院八十九年度台非字第九０號判決意旨參照）。綜
    上，本件事證明確，被告犯行洵足認定，應予依法論科。
二、核被告所為，係犯毒品危害防制條例第十條第二項之施用第二級毒品罪。其多次
    施用第二級毒品安非他命之行為，時間緊接、手法相若，所犯為構成要件相同之
    罪名，顯係基於概括犯意反覆為之，為連續犯，應依刑法第五十六條規定以一罪
    論，並加重其刑。又被告前有如事實欄所載前案科刑及刑之執行情形，此有臺灣
    高等法院被告全國前案紀錄表、臺灣高等法院刑案資料簡覆表各一份在卷可按，
    其於前案有期徒刑執行完畢後五年內，再犯本案有期徒刑之罪，為累犯，應依刑
    法第四十七條規定遞予加重其刑。爰審酌被告前已多次因施用毒品案件，曾經施
    以觀察、勒戒及強制戒治仍無法戒除惡習，竟甫於停止戒治出監後不久，旋又再
    次施用第二級毒品，顯見僅施以觀察、勒戒或強制戒治仍無法戒除其惡習，及其
    智識程度、生活狀況、所為係對於己身健康有所為害，並犯罪後之態度等一切情
    狀，量處如主文所示之刑。扣案毒品器具吸食器一組為被告所有，並係供犯罪所
    用之物，應依刑法第三十八條第一項第二款規定宣告沒收。
三、公訴人起訴意旨論訴被告自八十九年五月（起訴書「八月」二字應屬誤繕）五日
    凌晨一時五十五分許採尿前回溯九十六小時內某時至八十九年七月十九日晚間十
    時許止，連續在不詳地點，施用第二級毒品之犯行。其中有關本案認定被告係自
    八十九年二月間某日起至八十九年五月五日凌晨一時五十五分許採尿前回溯九十
    六小時內某時間之非法施用第二級毒品犯行，與前開經起訴部分有裁判上一罪之
    關係，即屬起訴效力所及，本院自應併予審究。至公訴意旨所指被告迄至八十九
    年七月十九日晚間十時許止仍有非法施用毒品犯行部分，本院經查並無證據證明
    被告於其所自白八十九年七月十八日晚間十二時許左右最後一次施用第二級毒品
    安非他命後至八十九年七月十九日晚間十時許間另有何施用毒品犯行，即雖被告
    於八十九年七月十九日晚間七時許為警查獲後採尿送驗結果，呈安非他命陽性反
    應，然此亦僅得證明被告確於採尿前四日內某時有施用安非他命之犯行而已，並
    不能據以推認被告必然係於八十九年七月十九日當日所為，況本案被告係於八十
    九年七月十九日晚間七時許即為警查獲，則更無縱容被告仍在同日晚間十時許非
    法施用毒品之可能，是檢察官此部分論訴顯有未合，惟該部分如構成犯罪，則與
    本案前開論罪科刑部分為有連續犯之裁判上一罪關係，爰不另為無罪之諭知，應
    予敘明。
據上論斷，應依刑事訴訟法第二百九十九條第一項前段、毒品危害防制條例第十條第
二項、刑法第十一條、第五十六條、第四十七條、第三十八條第一項第二款，判決如
主文。
本案經檢察官黃惠玲到庭執行職務
中      華      民      國      九十      年      十一      月  十四    日
                                      臺灣士林地方法院刑事第一庭
                                          法  官  蕭  錫  証
右正本證明與原本無異。
如不服本判決，應於判決送達後十日內，向本院提出上訴狀。
                  書記官  范  淑  芬
中      華      民      國      九十      年      十一      月   十五   日
附錄本案論罪科刑法條：
毒品危害防制條例第十條第二項：
  施用第二級毒品者，處三年以下有期徒刑。


司法院資訊處製作；財團法人民間司法改革基金會備份。
